---
title: Plans de charge au `r format(as.Date(Sys.Date(), format="%Y/%m/%d"),"%d %B %Y")`
output: 
  flexdashboard::flex_dashboard:
    theme: readable
    vertical_layout: fill
    #logo: logo_datactivist.png
    storyboard: true
---

<style>

.nav-tabs-custom > .nav-tabs > li.active {
border-top-color: #E5555C;
}

body {
text-align: justify;
background: #f2f2f2;
}

.navbar-logo {
  margin-top: 4px;
}

.storyboard-nav .sbframelist {
margin: 0 auto;
width: 94%;
height: 50px;
overflow: hidden;
text-shadow: none;
margin-bottom: 8px;
}

.storyboard-nav .sbnext, .storyboard-nav .sbprev {
float: left;
width: 2%;
height: 45px;
font-size: 40px;
}

.column-box {
background-color: #f2f2f2;
border-color: #f2f2f2;
}

.storyboard-nav .sbframelist ul li.active {
  color: #fff;
  background: #B8B8B8;
}

.chart-shim {
overflow: auto;
}

</style>


```{r eval=FALSE, include=FALSE}
# Paramètres des themes : https://github.com/rstudio/flexdashboard/blob/feature/logo-and-favicon/inst/rmarkdown/templates/flex_dashboard/resources/flexdashboard.css 
# Changer background couleur d'un seul élément (chart) : https://stackoverflow.com/questions/54538451/how-to-add-background-colours-to-boxes-on-rmarkdown-flexdashboard
```


```{r setup, include=FALSE}
library(flexdashboard)
knitr::opts_chunk$set(echo = FALSE, 
                      eval = TRUE, 
                      message = FALSE, 
                      warning = FALSE,
                      collapse = TRUE,  
                      fig.show = "hold",
                      out.width = "100%")  # all chunk options at https://yihui.org/knitr/options/
```

```{r include=FALSE}
# Packages nécessaires à l'analyse
packages = c("tidyverse", "plotly", "gt", "gtExtras", "tm", "ggwordcloud")
## Installation des packages si besoin et chargement des librairies
package.check <- lapply(
  packages,
  FUN = function(x) {
    if (!require(x, character.only = TRUE)) {
      install.packages(x, dependencies = TRUE)
      library(x, character.only = TRUE)
    }
  }
)
# Données
data <- read_csv("project.task.csv") |> 
  rename(debut_projet = `Projet/Date de début`,
         fin_projet = `Projet/Date de fin de validité`,
         debut = `Date de début`,
         fin = `Date de fin`,
         tache_parente = `Tâche parente`,
         etat = `Étiquette d'état Kanban`,
         label = `Étiquettes`,
         etape = `Étape`,
         todo = Titre,
         `Heures prévues` = `Heures prévues initialement`) |> 
  mutate(type = case_when(!is.na(tache_parente) ~ "Sous-tâche", .default = "Tâche"),
         taches = coalesce(tache_parente, paste0(todo, 1))) |> 
  select(Projet, debut_projet, fin_projet, todo, type, tache_parente, taches, Description, Progression, debut, fin, etape, etat, label, `Heures passées`:`Heures restantes`, `Assigné à`, Facturable) |> 
  arrange(Projet, taches) |> 
  group_by(Projet) |> 
  arrange(desc(taches)) |> 
  mutate(id = row_number()) |> 
  mutate(todo = fct_reorder(todo, -id)) |> 
  ungroup()
```


Datactivist
=====================================  



Column {data-width=100}
-----------------------------------------------------------------------

**Missions en cours** :


### Box 1

```{r echo=FALSE}
# All icons here : https://ionicons.com/v2/cheatsheet.html or https://fontawesome.com/icons?d=gallery&p=2 
en_cours <- data |> filter(debut <= Sys.Date() & fin >= Sys.Date())
n1 <- en_cours |> distinct(Projet) |> na.omit() |> nrow()
valueBox(n1, caption = ifelse(n1 > 1, "Missions", "Mission"), color = "#CC0033")
```

### Box 2

```{r echo=FALSE}
n2 <- en_cours |> distinct(taches) |> na.omit() |> nrow()
valueBox(n2, caption = ifelse(n2 > 1, "Tâches ou sous-tâches", "Tâche ou sous-tâche"), color = "#FF9933")
```


### Box 3

```{r echo=FALSE}
n3 <- en_cours |> summarise(round(sum(`Heures prévues`, na.rm = T)/7, 0))
valueBox(n3, caption = ifelse(n3 > 1, "Jours vendus", "Jour vendu"), color = "#FFCC00") 
```


### Box 4

```{r echo=FALSE}
n4 <- en_cours |> summarise(round(sum(`Heures prévues`, na.rm = T), 0))
valueBox(n4, caption = ifelse(n4 > 1, "Heures vendues", "Heure vendue"), color = "#339900")
```

### Box 5

```{r echo=FALSE}
n5 <- en_cours |> summarise(round(sum(`Heures passées`, na.rm = T), 0))
valueBox(n5, caption = ifelse(n5 > 1, "Heures réalisées", "Heure réalisée"), color = "#009966")
```

### Box 6

```{r echo=FALSE}
n6 <- en_cours |> summarise(round(sum(`Heures restantes`, na.rm = T), 0))
valueBox(n6, caption = ifelse(n6 > 1, "Heures restantes", "Heure restante"), color = "#0066CC")
```




Column {data-width=100}
-----------------------------------------------------------------------

**Missions en `r format(as.Date(Sys.Date(), format="%Y/%m/%d"),"%Y")`** :


### Box 1

```{r echo=FALSE}
# All icons here : https://ionicons.com/v2/cheatsheet.html or https://fontawesome.com/icons?d=gallery&p=2 
annee <- data |> filter(debut >= "2023-01-01")
n7 <- annee |> distinct(Projet) |> na.omit() |> nrow()
valueBox(n7, caption = ifelse(n7 > 1, "Missions", "Mission"), color = "#CC0033")
```

### Box 2

```{r echo=FALSE}
n8 <- annee |> distinct(taches) |> na.omit() |> nrow()
valueBox(n8, caption = ifelse(n8 > 1, "Tâches ou sous-tâches", "Tâche ou sous-tâche"), color = "#FF9933")
```


### Box 3

```{r echo=FALSE}
n9 <- annee |> summarise(round(sum(`Heures prévues`, na.rm = T)/7, 0))
valueBox(n9, caption = ifelse(n9 > 1, "Jours vendus", "Jour vendu"), color = "#FFCC00") 
```


### Box 4

```{r echo=FALSE}
n10 <- annee |> summarise(round(sum(`Heures prévues`, na.rm = T), 0))
valueBox(n10, caption = ifelse(n4 > 1, "Heures vendues", "Heure vendue"), color = "#339900")
```

### Box 5

```{r echo=FALSE}
n11 <- annee |> summarise(round(sum(`Heures passées`, na.rm = T), 0))
valueBox(n11, caption = ifelse(n11 > 1, "Heures réalisées", "Heure réalisée"), color = "#009966")
```

### Box 6

```{r echo=FALSE}
n12 <- annee |> summarise(round(sum(`Heures restantes`, na.rm = T), 0))
valueBox(n12, caption = ifelse(n12 > 1, "Heures restantes", "Heure restante"), color = "#0066CC")
```





Column {data-width=1200}{.tabset}
-----------------------------------------------------------------------


### Les projets

```{r include=FALSE}
  # preparation des données
data_wordcloud <- glimpse(data)
corpus = Corpus(VectorSource(data_wordcloud$Projet))
  # mise en forme des mots
corpus = tm_map(corpus, PlainTextDocument) #Conversion to Lowercase
corpus = tm_map(corpus, tolower)
corpus = tm_map(corpus, removePunctuation) #Removing Punctuation
  # retrait des mots non désirés (pronoms, auxiliaires etc.)
ajout_stopwords <- c("d'", "d", "article", "articles", "Service producteur inconnu", "’")
remix_stopwords <- c(ajout_stopwords, stopwords("french"))  # adding own undesired words to stopwords
corpus = tm_map(corpus, removeWords, c("cloth", remix_stopwords)) #Remove stopwords
corpus = tm_map(corpus, stripWhitespace) # Eliminate white spaces
corpus[[1]][1] 
  # bon format du df
DTM <- TermDocumentMatrix(corpus)
mat <- as.matrix(DTM)
f <- sort(rowSums(mat),decreasing=TRUE) 
word_data <- data.frame(word = names(f),freq=f)
```

```{r echo=FALSE}
word_data |> 
  head(100) |> 
  ggplot(aes(label = word, size = freq)) +
          geom_text_wordcloud(color = rep_len(c('#173541','#E95459'), 100), family = "Montserrat") +
          scale_size_area(max_size = 15) +
          theme_minimal() +
          theme(plot.title = element_text(face = "bold", size = 15),
                plot.subtitle = element_text(margin = margin(t = 0, r = 0, b = -60, l = 0)))
```


### Les tâches et sous-tâches

```{r include=FALSE}
  # preparation des données
data_wordcloud <- glimpse(data)
corpus = Corpus(VectorSource(data_wordcloud$todo))
  # mise en forme des mots
corpus = tm_map(corpus, PlainTextDocument) #Conversion to Lowercase
corpus = tm_map(corpus, tolower)
corpus = tm_map(corpus, removePunctuation) #Removing Punctuation
  # retrait des mots non désirés (pronoms, auxiliaires etc.)
ajout_stopwords <- c("d'", "d", "article", "articles", "Service producteur inconnu", "’")
remix_stopwords <- c(ajout_stopwords, stopwords("french"))  # adding own undesired words to stopwords
corpus = tm_map(corpus, removeWords, c("cloth", remix_stopwords)) #Remove stopwords
corpus = tm_map(corpus, stripWhitespace) # Eliminate white spaces
corpus[[1]][1] 
  # bon format du df
DTM <- TermDocumentMatrix(corpus)
mat <- as.matrix(DTM)
f <- sort(rowSums(mat),decreasing=TRUE) 
word_data <- data.frame(word = names(f),freq=f)
```

```{r echo=FALSE}
word_data |> 
  head(60) |> 
  ggplot(aes(label = word, size = freq)) +
          geom_text_wordcloud(color = rep_len(c('#173541','#E95459'), 60), family = "Montserrat") +
          scale_size_area(max_size = 15) +
          theme_minimal() +
          theme(plot.title = element_text(face = "bold", size = 15),
                plot.subtitle = element_text(margin = margin(t = 0, r = 0, b = -60, l = 0)))
```


Sarah
=====================================  

```{r}
# sarah
sarah <- data |> filter(`Assigné à` == "Sarah Bourgouin")
#diane <- data |> filter(`Assigné à` == "Diane Thierry") |> arrange(Projet)
```



Column {data-width=190}
-----------------------------------------------------------------------

**Missions en cours** :


### Box 1

```{r echo=FALSE}
# All icons here : https://ionicons.com/v2/cheatsheet.html or https://fontawesome.com/icons?d=gallery&p=2 
en_cours <- sarah |> filter(debut <= Sys.Date() & fin >= Sys.Date())
n1 <- en_cours |> distinct(Projet) |> na.omit() |> nrow()
valueBox(n1, caption = ifelse(n1 > 1, "Missions", "Mission"), color = "#CC0033")
```

### Box 2

```{r echo=FALSE}
n2 <- en_cours |> distinct(taches) |> na.omit() |> nrow()
valueBox(n2, caption = ifelse(n2 > 1, "Tâches ou sous-tâches", "Tâche ou sous-tâche"), color = "#FF9933")
```


### Box 3

```{r echo=FALSE}
n3 <- en_cours |> summarise(round(sum(`Heures prévues`, na.rm = T)/7, 0))
valueBox(n3, caption = ifelse(n3 > 1, "Jours vendus", "Jour vendu"), color = "#FFCC00") 
```


### Box 4

```{r echo=FALSE}
n4 <- en_cours |> summarise(round(sum(`Heures prévues`, na.rm = T), 0))
valueBox(n4, caption = ifelse(n4 > 1, "Heures vendues", "Heure vendue"), color = "#339900")
```

### Box 5

```{r echo=FALSE}
n5 <- en_cours |> summarise(round(sum(`Heures passées`, na.rm = T), 0))
valueBox(n5, caption = ifelse(n5 > 1, "Heures réalisées", "Heure réalisée"), color = "#009966")
```

### Box 6

```{r echo=FALSE}
n6 <- en_cours |> summarise(round(sum(`Heures restantes`, na.rm = T), 0))
valueBox(n6, caption = ifelse(n6 > 1, "Heures restantes", "Heure restante"), color = "#0066CC")
```




Column {data-width=190}
-----------------------------------------------------------------------

**Missions en `r format(as.Date(Sys.Date(), format="%Y/%m/%d"),"%Y")`** :


### Box 1

```{r echo=FALSE}
# All icons here : https://ionicons.com/v2/cheatsheet.html or https://fontawesome.com/icons?d=gallery&p=2 
annee <- sarah |> filter(debut >= "2023-01-01")
n7 <- annee |> distinct(Projet) |> na.omit() |> nrow()
valueBox(n7, caption = ifelse(n7 > 1, "Missions", "Mission"), color = "#CC0033")
```

### Box 2

```{r echo=FALSE}
n8 <- annee |> distinct(taches) |> na.omit() |> nrow()
valueBox(n8, caption = ifelse(n8 > 1, "Tâches ou sous-tâches", "Tâche ou sous-tâche"), color = "#FF9933")
```


### Box 3

```{r echo=FALSE}
n9 <- annee |> summarise(round(sum(`Heures prévues`, na.rm = T)/7, 0))
valueBox(n9, caption = ifelse(n9 > 1, "Jours vendus", "Jour vendu"), color = "#FFCC00") 
```


### Box 4

```{r echo=FALSE}
n10 <- annee |> summarise(round(sum(`Heures prévues`, na.rm = T), 0))
valueBox(n10, caption = ifelse(n4 > 1, "Heures vendues", "Heure vendue"), color = "#339900")
```

### Box 5

```{r echo=FALSE}
n11 <- annee |> summarise(round(sum(`Heures passées`, na.rm = T), 0))
valueBox(n11, caption = ifelse(n11 > 1, "Heures réalisées", "Heure réalisée"), color = "#009966")
```

### Box 6

```{r echo=FALSE}
n12 <- annee |> summarise(round(sum(`Heures restantes`, na.rm = T), 0))
valueBox(n12, caption = ifelse(n12 > 1, "Heures restantes", "Heure restante"), color = "#0066CC")
```





Column {data-width=1200}{.tabset}
-----------------------------------------------------------------------


### Tableau global

    
```{r echo=FALSE, fig.height=2}
# Tableau des projets
table_projets <- annee |> as.data.frame() |> 
  mutate(`Heures prévues` = round(`Heures prévues`, 1),
         `Heures passées` = round(`Heures passées`, 1),
         `Heures restantes` = round(`Heures restantes`, 1),
         ` ` = ifelse(type == "Tâche", "clipboard-check", "list-check"),
         état = case_when(etat == "En cours" ~ "circle", 
                          etat == "Prêt" ~ "circle-check", 
                          .default = NA_character_)) |> 
  arrange(Projet, taches) |> 
  rename(`heures prévues` = `Heures prévues`,
         `heures réalisées` = `Heures passées`,
         `heures restantes` = `Heures restantes`,
         `assigné` = `Assigné à`) |> 
  mutate(debut = as.Date(debut, format="%Y-%m-%d %H:%M:%S"),"%d-%m-%Y",
         fin = as.Date(fin, format="%Y-%m-%d %H:%M:%S"),"%d-%m-%Y") |> 
  select(Projet, ` `, type, todo, debut, fin, `heures prévues`:`heures restantes`, etape, état, `assigné`, id) |> 
  mutate_all(as.character) |> 
  mutate_at(vars(everything()), replace_na, replace = "") |> 
  mutate(`heures restantes` = as.numeric(`heures restantes`)) |> 
  filter(`assigné` == "Sarah Bourgouin")

# Représentation du tableau
table_projets |> 
  group_by(Projet) |> 
  arrange(id) |> 
  select(-id) |> 
  gt(groupname_col = "Projet") |>
  gt_fa_column(column = ` `, direction = 1) |>  #icones
  gt_fa_column(column = état, direction = 1, height = '15px', prefer_type = "solid", 
               palette = if (all(table_projets$état == "circle")) "#999999" 
               else if (all(table_projets$état == "circle-check")) "green" else c("circle" = "#999999", "circle-check" = "green")) |> 
  gt_theme_nytimes() |> 
  tab_header(title = "Tableau global des tâches et sous-tâches de l'année") |>
  tab_style(  #en gras
    style = list(cell_text(weight = "bold")),
    locations = cells_body(
    columns = Projet)) |>
  tab_style(  #en gras
    style = list(cell_text(weight = "bold")),
    locations = cells_body(
    columns = `heures restantes`)) |>
  tab_style(  #en gras
    style = list(cell_text(color = "#f44336")),
    locations = cells_body(
    columns = `heures restantes`,
    rows = `heures restantes` < 0)) |>
  tab_style(  #en gras
    style = list(cell_text(color = "#38761d")),
    locations = cells_body(
    columns = `heures restantes`,
    rows = `heures restantes` >= 0)) |>
  tab_options(table.font.size = 17,
              table.border.bottom.width = 1,
              table.border.bottom.color = "#CCCCCC",
              row_group.background.color = "grey")
```


### Heures prévues

```{r fig.width=15, fig.height=7}
sarah |> 
  filter(!is.na(debut)) |> 
  mutate(todo = fct_reorder(todo, -id)) |> 
    ggplot() +
    geom_segment(aes(
        x = debut,
        xend = fin,
        y = todo,
        yend = todo,
        lwd = `Heures prévues`,
        colour = type
    )) +
    ggforce::facet_col(facets = vars(Projet), 
                     scales = "free_y", 
                     space = "free") +
    scale_y_discrete(labels = function(x) stringr::str_wrap(x, width = 70)) +
    scale_color_manual(values = c("#7bafc5", "#0073a5")) +
    theme_bw() +
    guides(col = guide_legend(title = "", reverse = TRUE, override.aes = list(lwd=2)),
           lwd = guide_legend(title = "Heures prévues")) +
    geom_vline(aes(xintercept = as.numeric(as.POSIXct(Sys.Date()))), 
               col = "red", size = .35) +
    labs(title = "Tâches et sous-tâches de travail renseignées", 
         x = "", y = "") +
    geom_text(aes(x = fin, y = todo, 
                  label = paste0("  ", `Heures prévues`, "H"), hjust="bottom"),
              size = 3, col = "#333333")
```




### Heures restantes par semaine

```{r}
# Tableau des heures restantes divisées par semaine jusqu'à fin tache / sous-tache
table_restant_semaine <- sarah |> 
  filter(`Heures restantes` > 0) |> 
  mutate(today = Sys.Date(),
         nb_week_left = round(as.numeric(difftime(fin, today, units = "weeks")), 0),
         hours_week_left = `Heures restantes` / nb_week_left) |> 
  filter(nb_week_left > 0) |> 
  select(Projet, todo, `Assigné à`, today, fin, nb_week_left, hours_week_left) |> 
  group_by(rn = row_number()) %>% 
  mutate(complete_date = list(seq(as.Date(today), as.Date(fin), by = 7))) |> 
  unnest()|> ungroup() |> select(-rn) |> 
  filter(`Assigné à` == "Sarah Bourgouin") |> 
  mutate(hours_total = ifelse(row_number() == 1, sum(hours_week_left), NA_real_), .by = complete_date) |> 
  arrange(complete_date) |> 
  mutate(hours_total = ifelse(row_number() == 1, hours_total, NA_real_), .by = hours_total) |> 
  mutate(todo = paste0(Projet, "\n", todo))

# Dataviz
graph <- table_restant_semaine |> 
  ggplot(aes(x = complete_date, y = hours_week_left, fill = todo, 
             text = paste0("Todo : ", todo, "\nProjet : ", Projet, "\nTemps : ", round(hours_week_left, 1), 
                           " heures restantes par semaine \n du ", format(today, '%d %B %Y'), " jusqu'au ", format(fin, '%d %B %Y')))) +
  geom_bar(stat = "identity") +
  geom_hline(aes(yintercept = round(32*0.857,0)), col = "red", size = .35) + #round(35*0.857,0) pour un temps plein
  geom_text(aes(x = complete_date, y = hours_total+2, label = paste0(round(hours_total, 0), "H")), 
            size = 3, vjust = 1) +
  labs(title = paste("Répartition des heures restantes par tâches et par semaine -", table_restant_semaine[1,3]),
       y = "Heures restantes vendues par semaine") +
  scale_y_continuous(breaks = scales::pretty_breaks()) +
  scale_x_date(date_breaks = "months" , date_labels = "%b-%y") +
  scale_fill_viridis_d() +
  guides(fill = guide_legend(title = "Tâches et sous-tâches")) +
  theme_classic() +
  theme(axis.title.x = element_blank())
ggplotly(graph, tooltip = c("text")) |> 
    layout(xaxis = list(autorange = TRUE), yaxis = list(autorange = TRUE))
```


### Heures restantes par mois

```{r}
# Tableau des heures restantes divisées par mois jusqu'à fin tache / sous-tache
table_restant_mois <- sarah |> 
  filter(`Heures restantes` > 0) |> 
  mutate(today = Sys.Date(),
         nb_month_left = round(as.numeric(difftime(fin, today, units = "weeks") /4.34524), 0),
         hours_month_left = case_when(nb_month_left >=1 ~ `Heures restantes` / nb_month_left,
                                      nb_month_left < 1 ~ `Heures restantes`)) |> 
  filter(nb_month_left > 0) |> 
  select(Projet, todo, `Assigné à`, today, fin, nb_month_left, hours_month_left) |> 
  group_by(rn = row_number()) %>% 
  mutate(complete_date = list(seq(as.Date(today), as.Date(fin), by = "month"))) |> 
  unnest()|> ungroup() |> select(-rn) |> 
  filter(`Assigné à` == "Sarah Bourgouin") |> 
  mutate(hours_total = ifelse(row_number() == 1, sum(hours_month_left), NA_real_), .by = complete_date) |> 
  arrange(complete_date) |> 
  mutate(hours_total = ifelse(row_number() == 1, hours_total, NA_real_), .by = hours_total) |> 
  mutate(todo = paste0(Projet, "\n", todo))

# Dataviz
graph <- table_restant_mois |> 
  ggplot(aes(x = complete_date, y = hours_month_left, fill = todo, 
             text = paste0("Todo : ", todo, "\nProjet : ", Projet, "\nTemps : ", round(hours_month_left, 1), 
                           " heures restantes par mois \n du ", format(today, '%d %B %Y'), " jusqu'au ", format(fin, '%d %B %Y')))) +
  geom_bar(stat = "identity") +
  geom_hline(aes(yintercept = round(17*0.857*8,0)), col = "red", size = .35) + #round(21*0.857*7,0)
  geom_text(aes(x = complete_date, y = hours_total+2, label = paste0(round(hours_total, 0), "H")), 
            size = 3, vjust = 1) +
  labs(title = paste("Répartition des heures restantes par tâches et par mois au", format(Sys.Date(), '%d %B %Y'), "-", table_restant_mois[1,3]),
       y = "Heures restantes vendues par mois") +
  scale_y_continuous(breaks = scales::pretty_breaks()) +
  scale_x_date(date_breaks = "months" , date_labels = "%b-%y") +
  scale_fill_viridis_d() +
  guides(fill = guide_legend(title = "Tâches et sous-tâches")) +
  theme_classic() +
  theme(axis.title.x = element_blank())
ggplotly(graph, tooltip = c("text")) |> 
    layout(xaxis = list(autorange = TRUE), yaxis = list(autorange = TRUE))
```

